臺灣雲林地方法院刑事判決
110年度易字第724號
公  訴  人  臺灣雲林地方檢察署檢察官
被      告  賴啓豪


上列被告因竊盜案件，經檢察官提起公訴（110年度偵字第5196
號），本院判決如下：
    主  文
賴啓豪犯竊盜罪，累犯，處拘役柒拾日，如易科罰金，以新臺幣
壹仟元折算壹日。 
未扣案犯罪所得咔辣姆久勁辣唐辛子洋芋片1包、美粒果柳橙汁1
瓶，沒收之，於全部或一部不能沒收或不宜執行沒收時，追徵其
價額。　
    事  實
一、賴啓豪意圖為自己不法之所有，基於竊盜之犯意，於民國11
    0年6月23日上午5時41分許，在雲林縣○○市○○路000號斗六火
    車站2樓全家便利商店存放物品倉庫側門，以身體撞開門縫
    侵入其內，徒手竊取如附表編號1至17所示之物得手，隨即
    離去現場。嗣經店長林柏甫發現遭竊，調閱監視器畫面後報
    警處理，警方尋得賴啓豪後，賴啓豪於同日上午8時45分許
    ，帶同警方至斗六火車站2樓飲水機旁隔間後方扣得如附表
    「扣案及發還情形」欄所示之物，而查悉上情。
二、案經林柏甫訴由雲林縣警察局斗六分局報告臺灣雲林地方檢
    察署檢察官偵查起訴。
    理  由
壹、程序方面
一、法院認為應科拘役、罰金或應諭知免刑或無罪之案件，被告
    經合法傳喚無正當理由不到庭者，得不待其陳述逕行判決，
    刑事訴訟法第306條定有明文。查被告賴啓豪經本院合法傳
    喚，於審理期日無正當理由不到庭，有本院刑事報到單、送
    達證書、個人戶籍資料查詢結果、臺灣高等法院在監在押全
    國紀錄表各1份在卷可稽，而本院認本案係應科拘役之案件
    ，揆諸上開規定，爰不待其陳述，逕為一造缺席判決。
二、本判決下述引用被告以外之人於審判外之供述證據，檢察官
    於本院審判程序時，經本院當庭提示，迄本院言詞辯論終結
    前，未對於證據能力聲明異議，而視為同意該等證據具有證
    據能力，本院審酌該等證據資料製作時之情況，尚無違法不
    當及證明力明顯過低之瑕疵，以之作為證據係屬適當，依刑
    事訴訟法第159條之5規定，認具有證據能力。
貳、實體方面
一、認定犯罪事實所憑之證據及理由
　  上開犯罪事實，業據被告於警詢時坦承不諱(偵卷第5頁至第
    8頁)，並經證人即告訴人林柏甫於警詢證述在案（偵卷第9
    頁至第12頁、第19頁至第20頁），且有內政部警政署鐵路警
    察局臺中分局扣押筆錄暨扣押物品目錄表各1份、監視器畫
    面擷圖8張、現場及扣案物照片5張、刑事案件報案證明申請
    書1份在卷可稽（偵卷第13頁至第17頁、第28頁正反面、第3
    9頁至第42頁），足認被告之自白與事實相符，可信為真實
    。本案事證明確，被告犯行堪以認定，應依法論科。
二、論罪科刑之理由
　㈠核被告所為，係犯刑法第320條第1項之竊盜罪。
　㈡起訴意旨雖認被告所犯為刑法第321條第1項第2款之毀越門窗
    竊盜罪。惟毀越係指毀損或超越及踰越門扇(已於108年5月1
    0日修正為「門窗」，下同)而言，非謂啟門入室即可謂之越
    進，如係從門走入、使用鑰匙開鎖或撬開門鎖後啟門入室，
    均不得謂為踰越門扇（最高法院69年度台上字第2415號、77
    年度台上字第1130號裁判意旨參照）。查告訴人於警詢時指
    稱：竊嫌是從店內後方倉庫側門以身體撞開再進入倉庫內行
    竊等語，並未提及該側門有上鎖或有遭破壞之情形，由卷附
    監視器錄影擷圖亦僅能看出被告由該側門進入其內，未見有
    何損壞痕跡，又被告於警詢時則稱該處沒有上鎖等語，揆諸
    前揭裁判意旨，即難遽認該當刑法第321條第1項第2款之要
    件，然基本社會事實同一，爰依法變更起訴法條，又本院雖
    未告知普通竊盜罪名，惟加重竊盜罪之罪責，為一般竊盜罪
    所加重，變更於被告之防禦權並無不利。另刑法第321條第1
    項第6款所謂在車站、港埠、航空站或其他供水、陸、空公
    眾運輸之舟、車、航空機內而犯之，係指車站或埠頭為供旅
    客上下或聚集之地，當以車船停靠旅客上落停留及必經之地
    為限，而非泛指整個車站或埠頭地區而言（最高法院62年度
    台上字第3539號判決意旨參照）。本案被告竊取之地點尚非
    車船停靠旅客上落停留及必經之地，應無第321條第1項第6
    款之適用，併予說明。
　㈢被告前因①不能安全駕駛等案件，經法院分別判決確定後，由
    臺灣嘉義地方法院以108年度聲字第537號裁定定應執行有期
    徒刑9月確定；②竊盜等案件，經法院分別判決確定後，由本
    院以108年度聲字第1163號裁定定應執行有期徒刑10月確定
    ，①②案經接續執行，於109年11月16日執行完畢（接續執行
    拘役50日、40日，於110年2月14日出監）等情，有臺灣高等
    法院被告前案紀錄表1份存卷可查(本院卷第87頁至第128頁)
    ，其於有期徒刑執行完畢後5年內再犯本案有期徒刑以上之
    罪，為累犯。本院審酌被告於刑之執行完畢後，仍未能戒慎
    其行，顯見其對於刑罰之反應力薄弱，先前所處之刑罰難收
    矯治之效，並無應量處最低法定刑否則有違罪刑相當原則，
    亦無法適用刑法第59條酌量減輕其刑規定之情形，參酌司法
    院釋字第775號解釋意旨，爰依刑法第47條第1項之規定加重
    其刑。
　㈣爰審酌被告正值青壯，卻不思以循正途賺取所需，率爾竊取
    他人物品，侵害他人財產法益，所為可議。另衡及被告犯後
    坦承犯行，考量所竊取物之價值，以及大部分物品已尋獲發
    還告訴人等情節，與告訴人表示希望被告賠償，就本案無其
    他意見，有本院公務電話紀錄在卷可參，再被告有諸多竊盜
    前科，有前開卷附被告前案紀錄表1份可查，是其素行非佳
    ，參以被告於警詢時自陳國中畢業，現無工作，經濟狀況勉
    持等一切情狀，量處如主文所示之刑，並諭知易科罰金之折
    算標準。
三、沒收
    被告竊取如附表所示之物，為其犯罪所得，其中尚有咔辣姆
    久勁辣唐辛子洋芋片1包、美粒果柳橙汁1瓶未扣案，應依刑
    法第38條之1第1項前段、第3項規定宣告沒收、追徵，其餘
    則已扣案並返還告訴人，有贓物認領保管單1紙在卷為憑(偵
    卷第18頁正反面)，依刑法第38條之1第5項規定不予宣告沒
    收。
據上論斷，應依刑事訴訟法第299條第1項前段、第300條、第306
條，刑法第320條第1項、第41條第1項前段、第47條第1項，第38
條之1第1項前段、第3項，刑法施行法第1條之1第1項，判決如主
文。
本案經檢察官吳文城提起公訴，檢察官黃立夫到庭執行職務。
中    華    民    國    111   年     2    月    22    日
                  刑事第二庭   法  官   黃麗竹 
以上正本證明與原本無異。 
如不服本判決應於收受送達後20日內向本院提出上訴書狀，並應
敘述具體理由。其未敘述上訴理由者，應於上訴期間屆滿後20日
內向本院補提理由書（均須按他造當事人之人數附繕本）「切勿
逕送上級法院」。
告訴人或被害人不服本判決，應具備理由請求檢察官上訴，上訴
期間之計算係以檢察官收受判決正本之日期為準。
　　　　　　　　　　　　       書記官   黃巧吟　　　　 
中    華    民    國    111   年     2    月    22    日
附錄本案論罪科刑法條全文：
中華民國刑法第320條
意圖為自己或第三人不法之所有，而竊取他人之動產者，為竊盜
罪，處5年以下有期徒刑、拘役或50萬元以下罰金。
意圖為自己或第三人不法之利益，而竊佔他人之不動產者，依前
項之規定處斷。
前二項之未遂犯罰之。

附表：被告竊取物品
編號 物品名稱 數量 單件價格（新臺幣） 扣案及發還情形 1 咔辣姆久勁辣唐辛子洋芋片 7包 35元 扣案6包，已發還 2 樂事洋芋片（九州岩燒海苔口味） 3包  均扣案，已發還 3 樂事洋芋片（美國經典原味） 5包   4 樂事洋芋片（鬼滅之味口味） 2包 40元  5 樂事洋芋片（瑞士香濃起司口味） 1包 35元  6 樂事洋芋片（火辣女超人口味） 1包 40元  7 樂事厚切洋芋片（香烤嫩雞口味） 1包 35元  8 多力多滋（剛好想吃我口味） 2包 40元  9 多力多滋（超濃起司口味） 1包 35元  10 台酒75％防疫酒精 1瓶 45元  11 寶礦力水得飲料 2瓶 25元  12 舒跑飲料 2瓶   13 美粒果柳橙汁 5瓶  扣案4瓶，已發還 17 Family Mart外套 1件 1,700元 扣案，已發還 總計 2,800元